【裁判字號】    92,交易,217
【裁判日期】    920912
【裁判案由】    過失傷害
【裁判全文】
臺灣桃園地方法院刑事判決                        九十二年度交易字第二一七號
    公  訴  人  臺灣桃園地方法院檢察署檢察官
    被      告  乙○○
右列被告因過失傷害案件，經檢察官提起公訴（九十二年度調偵字第一四七號），本
院判決如左：
    主  文
乙○○因過失傷害人，處拘役肆拾日，如易科罰金，以參佰元折算壹日。
    事  實
一、乙○○於民國九十一年一月十三日上午，駕駛Ｑ七－三七一五號自小客車，沿桃
    園縣龜山鄉○○路○段由迴龍往龜山方向行駛。當日上午八時三十分許，乙○○
    駕駛上開自小客車，行經萬壽路二段六號前Ｔ字型有號誌之交叉路口時，原應注
    意轉彎車應讓直行車先行，並應注意車前狀況，做隨時停車之準備，而依當時晴
    天，日間自然光，視距良好無障礙物等情境，又無不能注意之情事，竟仍疏未注
    意，明知由同有過失之甲○○所騎乘，車號ＰＭＶ－七四八號之輕機車，亦以五
    十八公里之時速，自萬壽路對向高速行駛而來，如自小客車未讓機車先行，搶道
    左轉，以機車速度，短距離無法及時煞停，有肇事可能，仍未讓甲○○之機車先
    行，即貿然左轉。適甲○○亦疏未注意該處限速為時速五十公里，且地面繪有黃
    色網狀線，應減速慢行，做隨時停車之準備，而逕自前駛。旋自小客車左轉時，
    機車果然避讓不及，遂撞及自小客車右前門處，甲○○因此受有左股骨幹骨折之
    傷害。乙○○肇事後，在犯罪未被發覺前，向前來處理之警員丙○○自首犯罪，
    並接受裁判。
二、案經甲○○訴由桃園縣警察局龜山分局報請台灣桃園地方法院檢察署檢察官偵查
    起訴。
    理  由
一、訊據被告乙○○固不否認於九十一年一月十三日上午，駕駛Ｑ七—三七一五號自
    小客車，行經桃園縣龜山鄉○○路○段六號前，在左轉時，與對向行駛之ＰＭＶ
    —七四八號輕機車發生碰撞，機車騎士甲○○因而受傷之事實，惟辯稱：機車也
    有過失云云。經查，右揭事實，已經被告於偵審中自承屬實，核與告訴人甲○○
    在警訊、偵審中指述事故發生之情節相符。此外並有肇事後車輛及現場照片共五
    張、道路交通事故調查報告表一份附卷可稽。按汽車行駛時，駕駛人應注意車前
    狀況，隨時採取必要之安全措施；轉彎時，轉彎車應暫停讓直行車先行，道路交
    通安全規則第九十四條第三項、第一百零二條第一項第六款分別訂有明文。查依
    卷附右調查報告表所載，肇事當時晴天，日間自然光，視距良好無障礙物，並無
    不能注意之情事，然被告竟仍疏未注意上開規定，貿然左轉以致肇事，其顯有過
    失；即被告在本院審理時，亦自承確有過失等語（本院九十二年八月十九日筆錄
    ）。而本件經先後送請台灣省桃園縣區車輛行車事故鑑定委員會、台灣省車輛行
    車事故覆議鑑定委員會鑑定結果，並均認被告未讓直行車先行，為有過失等語，
    有上開機關出具之鑑定意見書、覆議意見書各一份在卷可考。至甲○○在偵查中
    自承以時速五十八公里之速度行駛等語（偵卷第五頁反面），再佐以肇事地點限
    速五十公里，路面並繪有黃色網狀線，及機車係撞及自小客車右前門處，足見肇
    事時，自小客車幾近橫亙機車前方等事實，有卷附現場圖及車輛照片可參，可認
    甲○○超速行駛，且未注意車前狀況，就事故發生亦同有過失，惟不能據此減免
    被告刑責。是被告所辯：機車也有過失等語，仍不足作為有利於其之認定。再告
    訴人甲○○因此受有左骨股幹骨折之傷害，則有診斷證明書一張附卷可佐。末查
    ，證人即警員丙○○到庭證稱：民眾向一一０報案，一一０通報分局後，我到現
    場，問駕駛人是誰，駕駛人就自己出來說他是駕駛等語（本院九十二年五月三十
    日筆錄），可認被告在其犯罪未被發覺前，即已向警員自首犯罪。綜上所述，本
    件事證明確，被告犯行堪予認定。
二、核被告乙○○所為，係犯刑法第二百八十四條第一項前段之過失傷害罪。被告於
    其犯罪未被發覺前，向警員自首，此如前述，並接受裁判，應依刑法第六十二條
    前段規定減輕其刑。爰審酌被告此前並無前科，有台灣桃園地方法院檢察署刑案
    資料查註記錄表附卷可稽，其犯罪之手段、告訴人所受之傷害、本件被告違規搶
    道左轉，為肇事主因，然告訴人亦有部分過失，及被告犯後坦承犯行，態度尚稱
    良好，惟並未與告訴人達成和解等一切情狀，量處如主文所示之刑，並諭知易科
    罰金之折算標準，以示懲儆。
據上論斷，應依刑事訴訟法第二百九十九條第一項前段，刑法第二百八十四條第一項
前段、第六十二條前段、第四十一條第一項前段，罰金罰鍰提高標準條例第一條前段
、第二條，判決如主文。
本案經檢察官錢明婉到庭執行職務。
中        華        民        國    九十二    年    九    月    十二    日
                                    臺灣桃園地方法院交通法庭
                                        法  官     陳彥宏
右正本證明與原本無異
如不服本判決書應於送達後十日內向本院提出上訴狀
                                        書記官     翁其良
中        華        民        國    九十二    年    九    月    十二    日
論罪法條：刑法第二百八十四條第一項前段
中華民國刑法第二百八十四條
 (過失傷害罪)
因過失傷害人者，處六月以下有期徒刑、拘役或五百元以下罰金，致重傷
者，處一年以下有期徒刑、拘役或五百元以下罰金。
從事業務之人，因業務上之過失傷害人者，處一年以下有期徒刑、拘役或
一千元以下罰金，致重傷者，處三年以下有期徒刑、拘役或二千元以下罰
金。


司法院資訊處製作；財團法人民間司法改革基金會備份。
